臺灣板橋地方法院刑事判決             100年度訴字第1495號
公  訴  人  臺灣板橋地方法院檢察署檢察官
被      告  楊龍火
上列被告因違反毒品危害防制條例案件，經檢察官提起公訴（10
0 年度毒偵字第3525號），被告於準備程序中，就被訴事實為有
罪之陳述，本院告知簡式審判程序之旨，聽取當事人意見後，裁
定由受命法官獨任依簡式審判程序審理，茲判決如下：
    主  文
楊龍火施用第一級毒品，處有期徒刑捌月，扣案如附表壹編號壹
所示之物沒收銷燬、如附表貳所示之物沒收；又施用第二級毒品
，處有期徒刑肆月，扣案如附表壹編號貳所示之物沒收銷燬。應
執行有期徒刑拾月，扣案如附表壹所示之物沒收銷燬、如附表貳
所示之物沒收。
    事  實
一、楊龍火前因施用第一級毒品案件，經本院先後以97年度毒聲
    字第707 號及97年度毒聲字第1865號裁定送觀察、勒戒及強
    制戒治，於民國98年4 月27日執行完畢釋放出所，並由臺灣
    板橋地方法院檢察署檢察官以98年度戒毒偵字第400 號為不
    起訴處分確定。詎仍不知悔改，於前開強制戒治執行完畢釋
    放後5 年內，復基於施用第一級毒品海洛因及第二級毒品甲
    基安非他命之犯意，於100 年5 月8 日某時許，在新北市○
    ○區○○路上某加油站廁所內，以將海洛因置入注射針筒加
    水液化後施打、將甲基安非他命置入玻璃球（未扣案）內燒
    烤吸食之方式，先後施用海洛因、甲基安非他命各1 次。嗣
    於100 年5 月9 日2 時30分許，在新北市○○區○○路4 段
    145 巷33號前，因另案通緝為警逮捕，扣得如附表1 、2 所
    示之物，進而查悉上情。
二、案經新北市政府警察局三重分局移送臺灣板橋地方法院檢察
    署檢察官偵查起訴。
    理  由
一、上開犯罪事實，業經被告楊龍火於本院審理時坦承不諱，而
    其為警查獲時所採集之尿液，經以酵素免疫分析法初步篩選
    ，再以氣相層析質譜儀分析法確認，確呈現嗎啡（施用海洛
    因之代謝物為嗎啡）及甲基安非他命陽性反應，有被移送者
    姓名暨代碼對照表（代碼編號：C0000000號）、臺灣檢驗科
    技股份有限公司濫用藥物檢驗報告（代碼編號：C0000000號
    ）各1 份在卷可稽，並有扣案如附表1 、2 所示之物可資佐
    證，足認被告之自白與事實相符。又被告前經本院裁定送觀
    察、勒戒及強制戒治，於98年4 月27日執行完畢釋放出所等
    情，有臺灣高等法院被告前案紀錄表1 份附卷可憑。被告於
    強制戒治執行完畢釋放後5 年內，再犯毒品危害防制條例第
    10條之罪，犯行明確，應依法論科。
二、按海洛因、甲基安非他命分屬毒品危害防制條例第2 條第2
    項第1 款、第2 款規定之第一級、第二級毒品。核被告所為
    ，係犯毒品危害防制條例第10條第1 項、第2 項之施用第一
    級毒品罪及施用第二級毒品罪。其為前揭犯行而持有第一級
    毒品海洛因及第二級毒品甲基安非他命，持有之低度行為，
    應為施用之高度行為所吸收，不另論罪。被告所犯施用第一
    級毒品罪與施用第二級毒品罪，犯意各別，行為互殊，應予
    分論併罰。爰審酌被告已曾因相同犯行經戒毒處遇，猶未能
    知所警惕，顯然漠視法令之禁制，惟其犯罪行為主要係戕害
    自身，且事後坦承犯行，犯後態度尚無不良，暨其施用毒品
    之動機、目的、素行等一切情狀，本院認檢察官當庭求處之
    刑，核無不當，茲依所請分別量處如主文所示之刑，並定其
    應執行刑。扣案如附表1 所示之物為被告所有之海洛因、甲
    基安非他命，且係其為本案犯行所剩餘，業據被告供承在卷
    ，除因鑑驗而用罄之部分外，餘應依毒品危害防制條例第18
    條第1 項前段之規定沒收銷燬；扣案如附表2 所示之物則為
    注射針筒，乃供（非專供）被告置入海洛因施打之物，同經
    其確認無誤，應依刑法第38條第1 項第2 款之規定予以沒收
    ；至扣案之另3 支針筒及電子磅秤1 個，被告固坦承為其所
    有，然依現有證據，難認與上開犯行相關，又非義務沒收之
    物，故不併予宣告沒收。
據上論斷，應依刑事訴訟法第273 條之1 第1 項、第299 條第1
項前段，毒品危害防制條例第10條第1 項、第2 項、第18條第1
項前段，刑法第11條、第51條第5 款、第38條第1 項第2 款，判
決如主文。
本案經檢察官張世聰到庭執行職務。
中    華    民    國   100    年    8     月    26    日
                刑事第十九庭    法  官  許炎灶
以上正本證明與原本無異。
如不服本判決應於收受判決後10日內向本院提出上訴書狀，並應
敘述具體理由；其未敘述上訴理由者，應於上訴期間屆滿後20日
內向本院補提理由書（均須按他造當事人之人數附繕本）「切勿
逕送上級法院」。
                                書記官  周百川
中    華    民    國   100    年    8     月    26    日
附錄本案論罪科刑法條：毒品危害防制條例第10條。
毒品危害防制條例第10條
施用第一級毒品者，處6 月以上5 年以下有期徒刑。
施用第二級毒品者，處3 年以下有期徒刑。
附表1 ：
┌─────────────────────────────────────┐
│查獲之第一、二級毒品                                                      │
├──┬─────┬──┬──┬──────────────────────┤
│編號│品      名│數量│單位│備                                        註│
├──┼─────┼──┼──┼──────────────────────┤
│ 1  │第一級毒品│4   │包  │第一級毒品海洛因（淨重2.45公克，驗餘淨重2.│
│    │海洛因    │    │    │  44公克）。                                │
│    │          │    │    │含極微量第一級毒品海洛因殘渣且未析離之外包│
│    │          │    │    │  裝4 個，應併予沒收銷燬。                  │
│    │          │    │    │卷附法務部調查局濫用藥物實驗室100 年7 月12│
│    │          │    │    │  日調科壹字第10023015480 號鑑定書1 份參照。│
├──┼─────┼──┼──┼──────────────────────┤
│ 2  │第二級毒品│7   │包  │第二級毒品甲基安非他命（6 包淨重4.3490公克│
│    │甲基安非他│    │    │  ，取樣0.0002公克；另1 包淨重0.3940公克，取│
│    │命        │    │    │  樣0.0003公克）。                          │
│    │          │    │    │含極微量第二級毒品甲基安非他命殘渣且未析離│
│    │          │    │    │  之外包裝7 個，應併予沒收銷燬。            │
│    │          │    │    │卷附交通部民用航空局航空醫務中心100 年5 月│
│    │          │    │    │  18日航藥鑑字第1002800 號毒品鑑定書1 份參照│
│    │          │    │    │  。                                        │
└──┴─────┴──┴──┴──────────────────────┘
附表2 ：
┌─────────────────────────────────────┐
│查獲之供（非專供）施用第一、二級毒品所用之物                              │
├──┬─────┬──┬──┬──────────────────────┤
│編號│品      名│數量│單位│備                                        註│
├──┼─────┼──┼──┼──────────────────────┤
│ 1  │注射針筒  │1   │支  │被告所有供（非專供）施用第一級毒品海洛因之用│
│    │          │    │    │，即用以置入海洛因施打。                    │
└──┴─────┴──┴──┴──────────────────────┘